【裁判字號】    97,訴,2347
【裁判日期】    970630
【裁判案由】    毒品危害防制條例
【裁判全文】
臺灣臺中地方法院刑事判決              97年度訴字第2347號
公  訴  人  臺灣臺中地方法院檢察署檢察官
被      告  乙○○
                  （現另案於臺灣臺中監獄臺中分監執行中）
上列被告因毒品危害防制條例案件，經檢察官提起公訴（九十七
年度毒偵字第一九六八號），被告於準備程序就被訴事實為有罪
之陳述，本院合議庭裁定由受命法官獨任進行簡式審判程序，並
予判決如下
    主    文
乙○○施用第一級毒品，累犯，處有期徒刑玖月；又施用第二級
毒品，累犯，處有期徒刑月。應執行有期徒刑拾月。
    犯罪事實
一、乙○○前於民國九十二年間，曾因施用毒品案件，經檢察官
    提起公訴，並聲請對其施以強制戒治處分，後由本院以九十
    二年度毒聲字第二二號裁定令入戒治處所執行強制戒治，甫
    在九十三年一月三日執行完畢；至刑責部分，則由本院以九
    十二年度訴字第六九六號判處有期徒刑七月確定，其入監執
    行後，於九十三年八月三日因縮刑期滿執行完畢；詎乙○○
    猶不知戒絕，其明知毒品海洛因業經公告列為毒品危害防制
    條例之第一級毒品，不得非法持有、施用，因未戒除施用毒
    品海洛因之惡習，猶於上開強制戒治執行完畢後之五年內，
    復基於施用第一級毒品海洛因之行為決意，於九十七年一月
    十五日上午十時許，在其位於臺中市南屯區文山北巷一號住
    處內，以將微量毒品海洛因混入礦泉水稀釋後，注入注射針
    筒內，再以注射針筒注射血管之方式，施用毒品海洛因一次
    。另乙○○復明知毒品甲基安非他命業經公告列為毒品危害
    防制條例之第二級毒品，亦不得非法持有、施用，因未戒除
    施用毒品甲基安非他命之惡習，仍於上開強制戒治執行完畢
    後之五年內，復基於施用第二級毒品甲基安非他命之行為決
    意，於九十七年一月十八日十六時二十分為警採尿時往前回
    溯九十六小時內之某時，在其友人位於臺中縣大肚山附近之
    住處內（詳細地址已不復記憶），以將毒品甲基安非他命置
    於玻璃球上加熱燒烤，使之產生煙霧後，再以口鼻吸取其煙
    氣之方式，施用毒品甲基安非他命一次。嗣乙○○於九十七
    年一月十八日十六時許，因屬列管毒品人口，至臺中市警察
    局第二分局採集尿液送請鑑驗，因尿檢有嗎啡（毒品海洛因
    之代謝物）及甲基安非他命均呈現陽性反應，始由警進而查
    悉上情。
二、案經臺中市警察局第二分局報請臺灣臺中地方法院檢察署檢
    察官偵查起訴。
    理    由
一、上開犯罪事實，業經被告乙○○於本院訊問時坦認不諱，而
    被告為警所採取之尿液，經送請中山醫學大學附設醫院檢驗
    科藥物檢測中心檢驗結果，嗎啡（毒品海洛因之代謝物）及
    甲基安非他命俱呈現陽性反應，有尿液檢驗報告一份附卷可
    稽（見核退卷第四頁），足見被告上開自白，確與客觀事實
    相符，堪予採認。又被告前於九十二年間，即曾因施用毒品
    案件，經檢察官提起公訴，並聲請對其施以強制戒治處分，
    後由本院以九十二年度毒聲字第二二號裁定令入戒治處所執
    行強制戒治，甫在九十三年一月三日執行完畢，此有臺灣高
    等法院被告前案紀錄表及臺灣臺中地方法院檢察署全國施用
    毒品案件紀錄表在卷可查，是被告確有於強制戒治執行完畢
    後，五年內復行施用毒品之罪行。綜此，本件事證已臻明確
    ，被告施用毒品海洛因及甲基安非他命之犯行，均洵堪以認
    定。
二、按海洛因、甲基安非他命分屬毒品危害防制條例第二條第二
    項第一款、第二款所指之第一級、第二級毒品，核被告乙○
    ○所為，係犯毒品危害防制條例第十條第一項之施用第一級
    毒品罪、同法條第二項之施用第二級毒品罪。被告施用前持
    有毒品海洛因及甲基安非他命之低度行為，分別為其施用第
    一級毒品及施用第二級毒品之高度行為所吸收，均不另論罪
    。另被告有如前揭犯罪事實欄所述之經有期徒刑宣告及執行
    完畢之情形，有前開臺灣高等法院被告前案紀錄表附卷可稽
    ，其於有期徒刑執行完畢後五年以內，故意再犯本件皆為有
    期徒刑以上之二罪，俱為累犯，均應依刑法第四十七條第一
    項規定加重其刑。至被告所犯前開二罪間，則屬犯意各別，
    罪名互殊，應分論併罰之。爰審酌被告前已因施用毒品犯行
    經強制戒治及徒刑之執行，竟仍故態復萌，復行施用毒品不
    輟，無視於毒品對於自身健康之戕害及國家對於杜絕毒品犯
    罪之禁令；惟衡酌施用毒品係屬自戕行為，被告犯罪手段尚
    屬平和，亦未因此而危害他人，所生損害尚非鉅大，而被告
    犯後於本院審理時坦承犯行，尚見悔意之犯罪後態度，暨施
    用毒品者均有相當程度之成癮性及心理依賴，其犯罪心態與
    一般刑事犯罪之本質並不相同，應側重適當之醫學治療及心
    理矯治為宜等一切情狀，分別量處如主文所示之刑，並定其
    應執行之刑，其施用第二級毒品罪行之部分，因與不得易科
    之他罪併合處罰結果而不得易科罰金，自毋庸另為易科罰金
    折算標準之記載，亦附此敘明。
據上論斷，應依刑事訴訟法第二百七十三條之一第一項、第二百
九十九條第一項前段，毒品危害防制條例第十條第一項、第二項
，刑法第十一條前段、第四十七條第一項、第五十一條第五款，
判決如主文。
本案經檢察官甲○○到庭執行職務。
中    華    民    國    97    年    6     月    30    日
                  刑事第三庭  法  官  陳思成
上正本證明與原本無異。
如不服本判決，應於收受送達後10日內向本院提出上訴書狀（應
敘述具體理由並附繕本）。
上訴書狀如未敘述理由，應於上訴期間屆滿後20日內補提理由書
於本院。
                              書記官  賴淵瀛
中    華    民    國    97    年    6     月    30    日
附錄論罪科刑法條
毒品危害防制條例第十條
施用第一級毒品者，處六月以上五年以下有期徒刑。
施用第二級毒品者，處三年以下有期徒刑。


司法院資訊處製作；財團法人民間司法改革基金會備份。
